臺灣臺北地方法院刑事判決　　　　　　　 94年度易字第262號
公　訴　人　臺灣臺北地方法院檢察署檢察官
被　　　告　乙○○
上列被告因違反著作權法案件，經檢察官提起公訴（94年度偵字
第1463號），本院受理後，經被告於準備程序為有罪之答辯，合
議庭裁定改行簡式審判程序，判決如下：
    主  文
乙○○連續明知係侵害著作財產權之重製光碟而散布，累犯，處
有期徒刑拾月。扣案如附表所示之擅自重製光碟共壹仟伍佰拾肆
片均沒收。
    事  實
一、乙○○前於民國90年間，因違反著作權法案件，經本院以90
    年度訴字第857號判處有期徒刑2年確定，原應於93年5月2日
    縮刑期滿執行完畢，甫於92年12月17日縮刑假釋出監，假釋
    未經撤銷以已執行論。仍不知悔改，明知如附表一所示之音
    樂著作，分別係如附表一所示之滾石國際音樂股份有限公司
    等公司享有著作財產權，為應受我國著作權法保護之音樂著
    作，另明知如附表二所示之視聽著作（含VCD、DVD），分別
    係如附表二及附表三所示之著作財產權人美商迪士尼企業股
    份有限公司、美商華納兄弟娛樂公司、美商二十世紀福斯影
    片股份有限公司、美商環球影片有限責任合夥、美商哥倫比
    亞影片股份有限公司、美商新線製作股份有限公司、美商米
    高梅影片股份有限公司、美商聯美股份有限公司、美商派拉
    蒙影業股份有限公司等公司所享有著作財產權之視聽著作，
    為受我國著作權法保護之著作物，非經上開著作權人之同意
    或授權，不得擅自重製、散布。詎乙○○竟基於概括之犯意
    ，明知自年籍姓名不詳之成年男子處，以CD每片新台幣（下
    同）22元、VCD每片30元之低價購得，係未經前揭著作權人
    授權而擅自重製之上開音樂著作及視聽著作之光碟，自93
    年6月間某日起至94年1月6日止，連續在臺北市中山區○○
    ○路○段48巷7號捷運大樓後之騎樓，加價後以CD每片新台幣
    （下同）50元、VCD 3片200元、DVD每片250元之價格，擺攤
    陳列販賣，而將擅自重製之光碟散布於不特定之消費者。迄
    至94年1月6日下午3時50分許，為警方在上開販賣處所查獲
    ，並扣得未經前揭著作權人授權重製如附表一、附表二及附
    表三所示之盜版音樂、電影光碟共1514片。
二、案經被害人滾石國際音樂股份有限公司、華納國際音樂股份
　　有限公司、上華國際企業股份有限公司、福茂唱片音樂股份
　　有限公司、科藝百代股份有限公司、新力哥倫比亞音樂股份
　　有限公司、博德曼股份有限公司、豐華唱片股份有限公司、
　　環球國際唱片股份有限公司、艾迴股份有限公司、華研國際
　　音樂股份有限公司、美商迪士尼企業股份有限公司、美商華
　　納兄弟娛樂公司、美商廿世紀福斯影片股份有限公司、美商
　　環球影片製作有限責任合夥、美商哥倫比亞影片股份有限公
　　司、美商新線製作股份有限公司、美商聯美股份有限公司、
    美商派拉蒙影片股份有限公司訴由內政部警政署保安警察第
    2 總隊第1 大隊第1 中隊報告臺灣臺北地方法院檢察署檢察
    官偵查起訴。
 　 理  由
一、右揭事實業據被告乙○○於警詢及偵審坦承無諱，核與告訴
    代理人丙○○、甲○○於警詢、告訴代理人楊凱翔於本院調
    查中分別指訴之情節相符，並有著作權證明文件、唱片封面
    、鑑定書及現場照片附卷足稽，並有如附表一至三所示擅自
    重製之音樂、電影光碟共1514片扣案可佐。是本件事證明確
    ，被告犯行洵堪認定，應予依法論科。
二、核被告所為，係犯著作權法第91條之1第3及第2項之罪。又
    著作權法第91條之1固經總統於93年9月1日修正公布，同年
    月3日生效，然被告乃連續行為跨越該法修正前後，且其犯
    行係於著作權法修正生效後方因查獲而終止，應逕行適用修
    正後著作權法第91條之1第3項，毋庸為新舊法之比較，附此
    敘明。被告意圖散布而公開陳列之低度行為，為移轉所有權
    販賣之高度行為所吸收，不另論罪。其先後多次犯行，時間
    緊接，觸犯構成要件相同之罪名，顯係基於概括之犯意反覆
    為之，應依刑法第56條連續犯之規定論以一罪，並加重其刑
    。又其前於90年間，因違反著作權法案件，經本院以90年度
    訴字第857號判處有期徒刑2年確定，原應於93年5月2日縮刑
    期滿執行完畢，甫於92年12月17日縮刑假釋出監，假釋未經
    撤銷以已執行論，有台灣高等法院被告全國前案紀錄表在卷
    可按，其於五年內再犯本件有期徒刑以上之罪為累犯，應依
    刑法第47條遞加重其刑。爰審酌被告不以正當途徑賺取錢財
    ，竟販賣侵害他人著作財產權之影音產品，漠視智慧財產權
    人之心血結晶之概念，販賣數量不在少數、犯後坦承犯行等
    一切情狀，量處如主文所示之刑，以示懲儆。扣案如附表所
    示之擅自重製光碟，不問屬於被告與否，均應依著作權法第
    98 條規定宣告沒收。
據上論斷，應依刑事訴訟法第273條之1第1項、第299條第1項前
段，著作權法第91條之1第3項、第98條，刑法第11條前段、第56
條、第47條，判決如主文。
本案經檢察官張書華到庭執行職務
中　　華　　民　　國　　94　　年　　3 　　月　　31　　日
　　　　　　　　　刑事第四庭    法　官　吳定亞
以上正本證明與原本無異。
如不服本判決，應於判決送達後10日內，向本院提出上訴狀。
　　　　　　　　　　　　　　　　書記官　宋德華
中　　華　　民　　國　　94　　年　　3 　　月　　29　　日
附錄本案論罪科刑法條：
著作權法第91條之1
擅自以移轉所有權之方法散布著作原件或其重製物而侵害他人之
著作財產權者，處三年以下有期徒刑、拘役，或科或併科新臺幣
五十萬元以下罰金。
明知係侵害著作財產權之重製物而散布或意圖散布而公開陳列或
持有者，處三年以下有期徒刑，得併科新臺幣七萬元以上七十五
萬元以下罰金。
犯前項之罪，其重製物為光碟者，處六月以上三年以下有期徒刑
，得併科新臺幣二十萬元以上二百萬元以下罰金。但違反第八十
七條第四款規定輸入之光碟，不在此限。
犯前二項之罪，經供出其物品來源，因而破獲者，得減輕其刑。
